【裁判字號】    97,執消債更,87
【裁判日期】    980910
【裁判案由】    更生事件
【裁判全文】
臺灣板橋地方法院民事裁定          97年度執消債更字第87號
聲  請  人  陳文芳
代  理  人  游勝韃律師
上列當事人聲請消費者債務清理事件，本院裁定如下：
    主  文
債務人所提如附件所示之更生方案應予認可。
    理  由
一、按債務人有薪資、執行業務所得或其他固定收入，法院認更
    生方案之條件公允者，得不經債權人會議可決，逕依債務人
    之聲請或依職權以裁定認可更生方案；法院為認可之裁定時
    ，因更生方案履行之必要，對於債務人在未依更生條件全部
    履行完畢前之生活程度，得為相當之限制，消費者債務清理
    條例第64條第1項、第62條第2項分別定有明文。
二、查本件債務人聲請更生，前經本院97年度消債更字第486 號
    裁定開始更生程序在案，有上開裁定一份在卷可參。債務人
    於民國 (下同)98 年3 月11日具狀陳報更生方案，其條件分
    5 年(60期)，每月支付新台幣 (下同)10,000 元，總計還款
    600,000 元。其現於國立藝術大學擔任工友，97年度淨收入
    463,131 元，平均每月收入38,594元。每月個人必要支出約
    21,400元，其中約計有房租支出9,500 元，伙食交通2900
    元，及其他雜項支出等。
三、為釐清債務人目前之工作情況及相關支出細項暨債權人對本
    更生方案之意見，本院乃於98年7 月20日先期召開債權人及
    債務人協商會議，經債務人到場就其財產及收入狀況提出具
    體報告並陳述更生方案，嗣經出席之債權人台灣土地銀行股
    份有限公司、合作金庫商業銀行股份有限公司、第一商業銀
    行股份有限公司、華南商業銀行股份有限公司、國泰世華商
    業銀行股份有限公司、荷商荷蘭商業銀行股份有限公司、渣
    打國際商業銀行股份有限公司、聯邦商業銀行股份有限公司
    、玉山商業銀行股份有限公司、萬泰商業銀行股份有限公司
    、中國信託商業銀行股份有限公司、友邦信用卡股份有限公
    司、臺灣永旺信用卡股份有限公司計13名債權人之代理人 (
    應到16位，實到13位)，現場陳述意見及自由磋商，於雙方
    交換意見後，由債務人當庭重新提出更生方案，條件定為分
    8 年清償，第1 年每月清償10,000元，第2 、3 、4 年每月
    清償18,800元，第5 、6 、7 、8 年每月清償29,300元，總
    計還款2,203,200 元。
四、再查，債務人並無消費者債務清理條例第64條第2 項所定不
    應認可之消極事由存在，故得不經債權人會議可決，逕予認
    可更生方案。本院嗣於98年8 月11日函知各債權人就本件更
    生方案於逕為認可前以書面陳述意見，後該等不同意更生方
    案之債權人具狀大略主張： (一)債 務人還款成數太低，對
     債權人之債權不公。 (二)債 務人有過度浪費之情形。 (
     三)、 債務人應循銀行公會提供之個別協商一致性方案解
     決債務等語。惟查，本件既經本院先期召開債權人及債務
    人協商會議，該等債權人陳述之意見於前揭會議中均經出席
    當事人充分討論並交換意見，兩造對本件債務人之財務狀況
    應已有相當之共識。本院以為債務人現年56歲 (民國42年11
    月24日生)， 於國立藝術大學擔任工友，每月薪資30,680元
    ，若含年終及金則平均月薪資約為38,594元，因其任職年
    資已深，當屬穩定長期之工作，故本件即以其月薪資38,594
    元作為評估更生方案合理與否之基準。於上揭會議中，債務
    人自承其妻現無工作，並有二名已成年之子女，一名在交通
    大學就讀四年級，平均每月須提供8,800 元作讀書開銷使用
    ，另一名準備就讀輔仁大學，因係私立學校，故平均每月須
    提供10,500元，並陳明希能盡力供其子女完成大學學業。經
    出席當事人討論後，債務人同意於其子女大學畢業後，就原
    本提供予其子女之就學開銷金額轉作還款來源，因此將更生
    方案分為三階段，第1 年每月清償10,000元，第2 、3 、4
    年每月清償18, 800 元，第5 、6 、7 、8 年每月清償
    29,300 元 。綜上，本院認債務人總計還款2,203,200 元，
    還款成數約至84.43%( 依本院98年8 月11日公告並確定之債
    權表，債務人之無擔保總負債額為新台幣2,609,481 元)，
    以其每月收入扣除更生方案之還款金額及初期須供子女就讀
    之扶養費用，每月所餘不足1 萬元，該所餘款項尚須支付房
    屋租金及其自身開銷實頗困窘，本院認其已竭盡所能並具還
    款誠意，依其收支狀況，再參酌行政院主計處之統計報告，
    97 年 度台北縣每人每月最低基本生活費用為10, 792 元；
    財政部公告96年度扶養免稅額為每人77,000元 (平均每月為
    6,417 元)等 資料。本院認其更生方案當屬公允、適當而且
    可行。
五、綜上所述，債務人有固定收入，其更生方案之條件公允，且
    無不得認可之消極事由，揆諸消費者債務清理條例之立法目
    的，保障債權人公平受償，謀求消費者經濟生活之更生機會
    ，本件更生方案應予認可，爰裁定如主文。
中    華    民    國    98    年    9     月    10    日
                  民事執行處司法事務官
以上正本，係照原本作成。如不服本裁定，應於裁定送達後10
日內，以書狀向本院司法事務官提出異議。
中    華    民    國    98    年    9     月    10    日
                            書  記  官  蔡麗芳

司法院資訊處製作；財團法人民間司法改革基金會備份。
